臺灣高等法院臺南分院刑事判決
                                   110年度上訴字第1263號
上  訴  人  臺灣臺南地方檢察署檢察官
被      告  林文正


上列上訴人因被告傷害案件，不服臺灣臺南地方法院110年度訴
字第256號中華民國110年10月21日第一審判決（起訴案號：臺灣
臺南地方檢察署109年度調偵字第2315號），提起上訴，本院判
決如下：
    主  文
上訴駁回。
    理  由
一、按刑事訴訟法第361 條第1 項、第2 項規定，不服地方法院
    之第一審判決而上訴者，須提出上訴書狀，並應敘述具體理
    由。就修法過程以觀，原草案為：「依前項規定提起上訴者
    ，其上訴書狀應敘述理由，並引用卷內訴訟資料，具體指摘
    原審判決不當或違法之事實。其以新事實或新證據為上訴理
    由者，應具體記載足以影響判決結果之理由。」嗣經修正通
    過僅保留「上訴書狀應敘述具體理由」之文字，其餘則刪除
    ，故所稱「具體理由」，並不以其書狀應引用卷內訴訟資料
    ，具體指摘原審判決不當或違法之事實，亦不以於以新事實
    或新證據為上訴理由時，應具體記載足以影響判決結果之情
    形為必要。但上訴之目的，既在請求第二審法院撤銷或變更
    第一審之判決，所稱「具體」，當係抽象、空泛之反面，若
    僅泛言原判決認事用法不當、採證違法或判決不公、量刑過
    重等空詞，而無實際論述內容，即無具體可言。從而，上開
    法條規定上訴應敘述具體理由，係指須就不服判決之理由為
    具體之敘述而非空泛之指摘而言。倘上訴理由就其所主張第
    一審判決有違法或不當之情形，已舉出該案相關之具體事由
    足為其理由之所憑，即不能認係徒托空言或漫事指摘；縱其
    所舉理由經調查結果並非可採，要屬上訴有無理由之範疇，
    究不能遽謂未敘述具體理由（最高法院106 年度第8 次刑事
    庭會議參照）。綜上，上訴人之上訴書狀，須具體敘述原判
    決有何違法或不當，應予撤銷改判之情形，否則即屬空泛指
    摘，其所為上訴，即不符合上訴之法定要件。
二、上訴意旨略以：被告僅因與告訴人有爭執即傷害告訴人，至
    今尚未與告訴人和解，賠償告訴人的損害，難以認為被告的
    犯後態度良好，原審僅判處被告拘役10日，量刑尚嫌過重，
    告訴人為此請求檢察官提起上訴，尚非顯無理由，為此提起
    上訴。
三、經查：
  ㈠原判決認定上訴人即被告於民國109年7月6日16時53分許，在
    臺南市○○區○○路000巷00號住處，基於傷害他人身體之犯意
    ，腳踹告訴人洪采蓮，復徒手推打告訴人，告訴人重心不穩
    撞擊上開住處門口旁之水甕後摔倒，水甕破裂，告訴人因此
    受有左手肘及左前臂挫傷等傷害等情，業經告訴人洪采蓮及
    證人張瞬麒證述明確，並有高雄榮民總醫院臺南分院109年7
    月6日診斷證明書、受傷照片2張、現場照片4張、臺南市政
    府警察局勤務指揮中心受理110報案紀錄單、檢察官110年1
    月5日勘驗筆錄及原審110年9月28日勘驗筆錄等附卷可稽，
    因而論被告所為，係犯刑法第277條第1項之傷害罪；並審酌
    被告未有犯罪之前科紀錄，素行尚佳，被告因細故與告訴人
    發生口角爭執，卻未能理性溝通，先以腳踹告訴人，又推打
    告訴人，致告訴人重心不穩跌倒碰撞水甕，受有上開傷害，
    於案發後表示不願意與被告洽談和解，被告所為仍應予非難
    ；復考量被告否認犯行之犯後態度，及其自陳教育程度為高
    中肄業、已婚，小孩均已成年，目前已退休、自己種植一些
    農作物，經濟來源依靠孩子支應，暨其犯罪動機、手段與所
    生損害等一切情狀，量處拘役10日，並諭知易科罰金之折算
    標準。已詳敘所憑證據與認定之理由，經核認事用法及採證
    均無違誤，量刑亦屬允當。
  ㈡按刑之量定，為求個案裁判之妥當性，法律賦予法院裁量之
    權，量刑輕重，屬為裁判之法院得依職權自由裁量之事項，
    苟其量刑已以行為人之責任為基礎，並斟酌刑法第57條各款
    所列情狀，在法定刑度內，酌量科刑，如無偏執一端，致明
    顯失出失入情形，上級審法院即不得單就量刑部分遽指為不
    當或違法。原判決認定被告傷害犯行，就科刑之部分，已審
    酌刑法第57條各款規定事項，而為量刑理由，經核並未逾越
    外部界限（法定刑）及內部界限（比例原則、平等原則、罪
    刑相當原則等），即不能任意指為違法。上訴意旨所指被告
    僅因與告訴人有爭執即傷害告訴人、未與告訴人和解、犯後
    態度難認良好等情，均業經原判決引為量刑審酌之事由。是
    上訴意旨對於原審判決有何違法或不當之違誤，而應予撤銷
    改判，並未指出任何具體理由，而係僅憑己見，對本案原審
    量刑適法行使之裁量權徒為空泛之爭執，自有未合。
四、綜上，上訴人上訴意旨並無隻字片語表明第一審判決採證認
    事、用法或量刑有何不當或違法之處，僅就原判決於量刑時
    已審酌之事由再行爭執，核其上訴意旨，要不能認為已經依
    據卷內既有訴訟資料或提出新事證，指摘或表明原審判決有
    何採證認事、用法或量刑等足以影響原審判決本旨之不當或
    違法，自難謂係具體理由，依首揭說明，本件上訴並無具體
    理由而不合法定程式，應以判決駁回，並不經言詞辯論為之
    。
五、據上論斷，應依刑事訴訟法第367條前段、第372條，判決如
    主文。
中　　華　　民　　國　　110 　年　　12　　月　　7 　　日
                  刑事第七庭    審判長法　官  吳勇輝
                                      法　官  黃國永
                                      法　官  吳錦佳
以上正本證明與原本無異。
如不服本判決應於收受送達後20日內向本院提出上訴書狀，其未
敘述上訴理由者，並得於提起上訴後20日內向本院補提理由書（
均須按他造當事人之人數附繕本）「切勿逕送上級法院」。
　　　　　　　　　　　　　　　　　　　書記官  王杏月
中　　華　　民　　國　　110 　年　　12　　月　　7 　　日